【裁判字號】    95,訴,1269
【裁判日期】    950613
【裁判案由】    毒品危害防制條例
【裁判全文】
臺灣臺中地方法院刑事判決              95年度訴字第1269號
公  訴  人  臺灣臺中地方法院檢察署檢察官
被      告  甲○○
                    （另案於臺灣臺中監獄執行中）
上列被告因毒品危害防制條例案件，經檢察官提起公訴（95年度
毒偵字第1470號），被告於準備程序中就被訴事實為有罪之陳述
，本院合議庭裁定由受命法官獨任進行簡式審判程序，本院判決
如下：
    主  文
甲○○連續施用第一級毒品，累犯，處有期徒刑拾月。扣案之第
一級毒品海洛因貳包（合計淨重零點貳公克、空包裝重零點肆伍
公克）沒收銷燬之；另塑膠杓子壹支、注射針筒支，均沒收。
    犯罪事實
一、甲○○曾有搶奪、違反毒品危害防制條例、公共危險等前科
    ，最近一次於民國九十三年間因公共危險等（過失傷害、違
    背安全駕駛致交通危險罪）案件，經本院於九十四年四月四
    日以九十三年度交易字第五四九號判決，分別判處有期徒刑
    六月、三月，並定應執行刑為有期徒刑八月，如易科罰金，
    以三百元折算一日確定，於九十四年五月十三日易科罰金執
    行完畢。復曾因施用毒品案件，經本院以九十一年度毒聲字
    第八七五號裁定送勒戒處所觀察、勒戒後，認無繼續施用毒
    品之傾向，於九十一年六月五日觀察、勒戒執行完畢釋放，
    並由臺灣臺中地方法院檢察署檢察官於九十一年六月六日以
    九十一年度毒偵字第七四八號為不起訴處分確定。又因施用
    第一級毒品案件，因認罪協商，經本院於九十四年十月三十
    一日，以九十四年度訴字第三二四三號判處有期徒刑八月確
   定。詎其仍不知悔改，復基於施用第一級毒品海洛因之概括
   犯意，自九十四年十一月四日起（原起訴載為前揭宣示判決
   日後，已據公訴人當庭更正）至九十四年十一月二十四日止
   ，在其位於臺中縣大甲鎮○○里○○○路四十九號住處，以
   將海洛因放入針筒內加水而以注射方式，連續施用第一級毒
   品海洛因多次。嗣於九十四年十一月二十五日上午十時十五
   分許，在上址住處，為警持搜索票查獲，並扣得第一級毒品
   海洛因二包（合計淨重共０．二公克、空包裝重０．四五公
   克）及其所有供施用毒品所用之塑膠杓子一支、注射針筒三
   支等物。
二、案經台中縣警察局大甲分局報請臺灣臺中地方法院檢察署檢
    察官偵查起訴。
    理  由
一、訊據被告對於前揭施用第一級毒品海洛因之犯行，坦承不諱
    ；且被告於上揭時地為警查獲後，經警採集其尿液送驗結果
    ，確呈可待因及嗎啡陽性反應，此有臺中縣警察局大甲分局
    採集尿液代號與真實姓名對照表及詮昕科技股份有限公司濫
    用藥物檢驗報告書各一份在卷可稽，並有第一級毒品海洛因
    二包（淨重共０．二公克、空包裝重０．四五公克）、塑膠
    杓子一支及注射針筒三支扣案可資佐證，而扣案之白粉經送
    法務部調查局鑑驗得知確含有海洛因成分，有上開鑑驗機關
    95年2月3日調科壹字第120017248號鑑驗通知書附卷足憑，
    足認被告之自白與事實相符，堪予採信。再被告曾因施用毒
    品案件，經本院以九十一年度毒聲字第八七五號裁定送勒戒
    處所觀察、勒戒後，認無繼續施用毒品之傾向，於九十一年
    六月五日觀察、勒戒執行完畢釋放，並由臺灣臺中地方法院
    檢察署檢察官於九十一年六月六日以九十一年度毒偵字第七
    四八號為不起訴處分確定等情，有臺灣臺中地方法院檢察署
    刑案資料查註紀錄表及臺灣高等法院被告全國前案紀錄表附
    卷可佐。被告於觀察、勒戒後五年內再犯毒品危害防制條例
    第十條第一項之施用第一級毒品罪，事證明確，犯行堪以認
    定，應依法論科。
二、核被告所為，係犯毒品危害防制條例第十條第一項之施用第
    一級毒品海洛因罪。被告持有第一級毒品，進而施用，其持
    有之低度行為為施用之高度行為所吸收，不另論罪。其先後
    多次施用第一級毒品海洛因之犯行，時間緊接，犯罪構成要
    件相同，顯係基於概括犯意反覆為之，應依連續犯之規定以
    一罪論，並加重其刑。又其於九十三年間因公共危險等案件
    ，經本院於九十四年四月四日以九十三年度交易字第五四九
    號判決，分別判處有期徒刑六月、三月，並定應執行刑為有
    期徒刑八月，如易科罰金，以三百元折算一日確定，於九十
    四年五月十三日易科罰金執行完畢等情，亦有臺灣臺中地方
    法院檢察署刑案資料查註紀錄表及臺灣高等法院被告全國前
    案紀錄表附卷可稽，又於五年內再犯本案之罪，係屬累犯，
    應依刑法第四十七條之規定遞加重之。爰審酌被告前因施用
    毒品，經觀察、勒戒治釋放後，猶再施用第一級毒品，惟念
    及施用毒品所生危害僅戕害自身健康，且犯後坦承犯行，態
    度良好等一切情狀，量處如主文所示之刑。扣案之第一級毒
    品海洛因二包（合計淨重零點貳公克、空包裝重零點肆伍公
    克），為查獲之毒品，應依毒品危害防制條例第十八條第一
    項前段規定，宣告沒收銷燬之；另塑膠杓子一支及注射針筒
    三支，均係被告所有，供其施用海洛因施用之物，已據被告
    供承在卷，爰依刑法第三十八條第一項第二款沒收之。
據上論斷，應依刑事訴訟法第二百七十三條之一第一項、第二百
九十九條第一項前段，毒品危害防制條例第十條第一項、第十八
條第一項前段、第二十三條第二項，刑法第十一條、第五十六條
、第四十七條、第三十八條第一項第二款，判決如主文。
本案經檢察官乙○○到庭執行職務。
中    華    民    國    95    年    6    月    13    日
                  刑事第三庭    法  官  吳進發
以上正本證明與原本無異。
如不服本判決，應於收受送達後10日內向本院提出上訴書狀（應
附繕本）。
                                書記官  李國敬
中    華    民    國    95    年    6    月    13    日
附錄論罪科刑法條:毒品危害防制條例第十條第一項
施用第一級毒品者，處 6 月以上 5 年以下有期徒刑。
施用第二級毒品者，處 3 年以下有期徒刑。


司法院資訊處製作；財團法人民間司法改革基金會備份。
